臺灣桃園地方法院刑事判決　　　　　　　96年度訴字第1346號
公　訴　人　台灣桃園地方法院檢察署檢察官
被　　　告　甲○○
　　　　　　　　　　（現羈押在台灣桃園看守所）
指定辯護人　本院公設辯護人　丁○○
上列被告因殺人未遂等案件，經檢察官提起公訴（96年度偵字第
8815號） ，本院判決如下：
    主  文
甲○○未經許可，持有可發射子彈具有殺傷力之改造手槍，累犯
，處有期徒刑年肆月，併科罰金新臺幣伍萬元，罰金如易服勞
役，以新臺幣仟元折算壹日。扣案如附表一、附表二編號1 所
示之物，均沒收。又殺人未遂，累犯，處有期徒刑柒年貳月，扣
案如附表一、附表二編號1 、3 、附表三所示之物，均沒收。應
執行有期徒刑拾年，併科罰金新臺幣伍萬元，罰金如易服勞役，
以新臺幣仟元折算壹日。扣案如附表一、附表二編號1 、3 、
附表三所示之物，均沒收。
    事  實
一、甲○○前曾於民國93年間因竊盜案件，經台灣苗栗地方法院
    以93年度易字第714 號判決判處有期徒刑1 年2 月確定；於
    94年間因違反毒品危害防制條例案件，經台灣苗栗地方法院
    以94年度苗簡字第346 號判決判處有期徒刑5 月確定；上開
    2 罪經台灣苗栗地方法院以94年度聲字第672 號裁定應執行
    有期徒刑1 年6 月確定，於94年6 月9 日入監執行，於95年
    7 月1 日執行完畢（構成累犯）。詎仍不知悔改：
（一）甲○○明知具殺傷力之改造槍枝、子彈，均係槍砲彈藥刀
      械管制條例管制之物品，非經中央主管機關許可，不得持
      有，基於持有可發射子彈具有殺傷力之改造手槍、子彈之
      犯意，於96年4 月10日下午2 時許，經由已歿之友人林世
      章介紹，在桃園縣平鎮市○○路某處，以新台幣（下同）
      65,000元之價格，向真實姓名年籍不詳綽號「阿志」之成
      年男子購買可發射子彈具殺傷力由仿WALTHER 廠PPK/S 型
      半自動手槍製造之槍枝，換裝土造金屬槍管而成（槍枝管
      制編號0000000000，含彈匣1 個）改造手槍1 支、土造子
      彈3 顆（其中1 顆於本件殺人未遂犯行中已擊發，詳後述
      ，1 顆於鑑定時經試射，餘1 顆），自斯時起，即未經主
      管機關許可而持有上開改造手槍1 支及土造子彈3 顆。
（二）甲○○於96年4 月12日上午11時50分許，騎乘車號PJ3-21
      8 號機車行經桃園縣中壢市○○路○ 段115 巷37號乙○○
      住處前，竟意圖為自己不法之所有，乃將所騎乘上開機車
      停放在桃園縣中壢市○○路○ 段115 巷66號前，攜帶其所
      有T 型萬能鑰匙1 支、手套1 雙及客觀上足以對人之生命
      、身體造成危害之兇器上開改造手槍1 支、土造子彈3 顆
      、鐵撬1 支、T 型扳手1 支，先穿戴手套，再以T 型扳手
      之套筒破壞該處房屋後方安全設備之窗戶，踰越該窗戶進
      入屋內，其後至該屋3 樓，見房門鎖住無法進入，乃至該
      屋廚房內拿取非其所有而客觀上足以對人之生命、身體造
      成危害之兇器之菜刀1 把，返回3 樓，持該菜刀破壞該屋
      3 樓房門，在該屋內3 樓房間抽屜竊得乙○○所有之鍍銀
      項鍊7 條（價值700 元）、鍍金項鍊2 條（價值200 元）
      、鍍銀手鍊2 條（價值200 元）、K 金項鍊1 條（價值1,
      000 元）得手。嗣於96年4 月12日中午12時10分許，居住
      在桃園縣中壢市○○路○ 段115 巷35弄4 號乙○○之公公
      丙○○外出時，發現桃園縣中壢市○○路○ 段115 巷37號
      後面窗戶遭人破壞，心覺有異，乃撿取地上竹掃把之竹柄
      進入該屋查看，並在2 樓之樓梯間撞見甫自3 樓向下逃跑
      之甲○○，甲○○因見其竊盜犯行遭人發現，為脫免逮捕
      ，即站在3 樓樓梯口向站在2 樓樓梯口之丙○○嚇稱：「
      你再靠過來，我就對你開槍」等語，並基於縱致丙○○於
      死亦所不惜之不確定殺人故意，舉槍朝丙○○方向擊發1
      槍，以此強暴方式欲嚇阻丙○○攔阻其逃逸，幸因射向稍
      有偏離，子彈彈頭遂擊中距離丙○○所立位置約30公分之
      牆面，丙○○乃得倖免，丙○○因不知上開槍枝為真槍，
      猶上前阻擋甲○○，甲○○則從丙○○身旁繞過衝下樓，
      並在1 樓處跌倒，旋起身再向丙○○：「再過來，我就對
      你開槍」等語，即打開門往外奔逃，丙○○則尾隨追趕，
      2 人追逐至甲○○前停放上開機車處（即中壢市○○路○
      段115 巷66號前），甲○○欲騎上該機車逃離，丙○○乃
      趕上前抱住甲○○，甲○○先奮力掙扎，並從口袋內取出
      上開2 顆土造子彈欲裝入上開改造手槍中，丙○○見狀即
      以所持竹掃把之竹柄往甲○○手部揮打而打落甲○○手中
      之1 個彈匣與子彈2 顆，甲○○為脫免逮捕，竟以上開改
      造手槍之槍托擊打丙○○之頭部2 、3 下，致丙○○受有
      腦震盪伴有暫時性意識喪失、頭皮之開放性傷口，頭、臉
      及頸之挫傷等傷害（傷害部分未據告訴），施以強暴，至
      使丙○○不能抗拒，甲○○並乘機迅速逃離，並逃至附近
      中壢市龍德里7 鄰102 號房屋後方掉落該處水井，甲○○
      即藏身在水井內。嗣於96年4 月12日中午12時40分許，為
      據報趕至員警查獲，並扣得甲○○所有供上開犯行所用如
      附表一、二、三所示之物及非甲○○所有之菜刀1 把。
二、案經桃園縣政府警察局中壢分局報請台灣桃園地方法院檢察
    署檢察官偵查起訴。
    理  由
甲、證據能力部分：
    本件認定事實所引用之本件卷內所有卷證資料（包含人證與
    文書證據、物證等證據），並無證據證明係公務員違背法定
    程序所取得，又本件被告以外之人於審判外之陳述，亦無刑
    事訴訟法第159 條之1 至之3 所規定之不得作為證據之情形
    ，且卷內之文書證據，亦無刑事訴訟法第159 條之4 之顯有
    不可信之情況與不得作為證據之情形，本件被告、辯護人於
    本院準備程序中已表示對公訴人提出之證據方法無意見，而
    本院審理時，被告及辯護人亦均未爭執本案證據之證據能力
    ，則依刑事訴訟法第159 條至159 條之5 之規定，本件認定
    事實所引用之本件卷證所有證據（包含人證與文書證據、物
    證等證據），均認為有證據能力。
乙、認定事實之理由及依據：
一、持有槍彈部分：
    上揭犯罪事實，業據被告於本院審理時坦承不諱，復有扣案
    如附表一、二所示之物，而扣案如附表一、二編號1 、2 所
    示之物經內政部警政署刑事警察局鑑定結果：如附表一所示
    之物認係改造手槍，由仿WALTHER 廠PPK/S 型半自動手槍製
    造之槍枝，換裝土造金屬槍管而成，擊發功能正常，可供擊
    發適用子彈使用，研判具殺傷力；如附表二編號1 、2 所示
    之物認均係土造子彈，具直徑7.9 ±0.55mm金屬彈頭，經採
    樣1 顆試射（即如附表編號2 所示之物經實際試射），可擊
    發，認具殺傷力等情，有內政部警政署刑事警察局96年5 月
    21日刑鑑字第0960061248號槍彈鑑定書1 份在卷足憑。被告
    自白應與事實相符，堪予採信。
二、加重準強盜及殺人未遂部分：
    訊據被告固坦承於上開時、地竊取被害人乙○○所有財物，
    遭被害人丙○○發覺後，為脫免逮捕，而舉槍擊發1 槍，之
    後持槍托打被害人丙○○頭部之事實不諱，惟矢口否認有殺
    人犯意，辯稱：伊不是瞄準被害人丙○○開槍，伊只是警告
    ，沒有殺害被害人丙○○之意思云云。經查：
（一）被告於96年4 月12日上午11時50分許，騎乘車號PJ3-218
      號機車至上址前，其後穿戴手套，再以T 型扳手之套筒破
      壞該處房屋後方窗戶，踰越該窗戶進入屋內，其後至該屋
      3 樓，見房門鎖住無法進入，乃至該屋廚房內拿取菜刀1
      把，返回3 樓，持該菜刀破壞該屋3 樓房門，在該屋內3
      樓房間抽屜竊得乙○○所有上開項鍊10條、手鍊2 條得手
      ，其後遭被害人丙○○發現，為脫免逮捕，即向被害人丙○○嚇稱：「你再靠過來，我就對你開槍」等語，並舉槍
      擊發1 槍但未擊中被害人丙○○，被害人丙○○猶上前阻
      擋被告，被告則從被害人丙○○身旁繞過衝下樓，並在1
      樓處跌倒，旋起身再向被害人丙○○：「再過來，我就對
      你開槍」等語，即打開門往外奔逃，被害人丙○○則尾隨
      追趕，2 人追逐至被告前停放上開機車處，被告欲騎上該
      機車逃離，被害人丙○○乃趕上前抱住被告，其後被害人
      丙○○持竹掃把之竹柄往被告手部揮打，被告為脫免逮捕
      ，竟以上開改造手槍之槍托擊打被害人丙○○之頭部等情
      ，業據證人即被害人乙○○於警詢及檢察官訊問時、證人
      即被害人丙○○於警詢、檢察官訊問及本院審理時證述綦
      詳，且為被告所是認，復有卷附華揚醫院乙種證明書1 紙
      、桃園縣政府警察局中壢分局龍興派出所贓物領據（保管
      ）單1 紙、照片20張（見偵查卷第17、20、23至34頁），
      及扣案如附表一、二、三所示之物及扣案非被告所有之菜
      刀1 把可稽。
（二）至被告雖否認有殺人犯意，辯稱：伊開槍只是在警告云云
      。惟按刑法第13條第1 項明定：行為人對於構成犯罪之事
      實，明知並有意使其發生者為故意。同條第2 項明定：行
      為人對於犯罪之事實，預見其發生，而其發生並不違背其
      本意者，以故意論。前者學理上謂為意欲主義，後者謂為
      容認主義，但不論其為「明知」或「預見」，皆為故意犯
      主觀上之認識，只是程度強弱有別，行為人有此認識進而
      有「使其發生」或「任其發生」之意，則形成犯意，前者
      為確定故意、直接故意，後者為不確定故意、間接故意，
      但不論其為確定故意或不確定故意，其「明知」或「預見
      」乃在犯意決定之前，至於犯罪行為後結果之發生或未發
      生，則屬因果關係問題，因常受有物理作用之支配，非必
      可由行為人「使其發生」或「任其發生」，故犯意之認識
      與犯罪之結果為截然不同之概念，不容混淆（最高法院90
      年度台上字第7964號判決意旨參照）。查被告所持槍彈，
      ，經鑑定結果均具殺傷力，已如前述，而被告開槍之際，
      被告係站在3 樓樓梯口，被害人係站在2 樓樓梯口，子彈
      彈頭遂擊中距離丙○○所立位置約30公分之牆面，除據證
      人即被害人丙○○於檢察官訊問及本院審理時證述明確外
      ，並有該屋2 樓樓梯口牆面彈孔照片3 張可稽（見偵查卷
      第90、91頁），查該處空間狹窄，幾無處躲藏，依現場情
      況，當可預見若在狹窄之樓梯間隨意開槍，可能擊中站在
      該樓梯間之被害人丙○○之身體，並可能因擊中人體之致
      命部位而發生死亡之結果，被告既係智識能力正常之青年
      ，對於此一般常識，當無不知之理，被告於本院審理時亦
      供稱：這個距離很短，伊知道可能會打中被害人丙○○；
      伊知道子彈有可能會射中被害人丙○○，因為子彈不長眼
      等語（見本院96年7 月26日審判筆錄第6 、13頁），則被
      告仍於已認知該死亡結果可能發生之情況，猶持槍朝被害
      人丙○○方向射擊，被告對於被害人丙○○，顯有不確定
      之殺人故意，是被告所辯意在警告，無殺人犯意，自無可
      採。
（三）又被告就遭被害人丙○○追趕至停放機車處，有無欲從口
      袋中取出子彈裝填乙節，辯稱：在被害人丙○○追趕至中
      壢市○○路○ 段115 巷口停放機車處時，伊並無從口袋內
      取出上開2 顆土造子彈欲裝入上開改造手槍中，當時子彈
      已全部裝在改造手槍內，伊是要拿鑰匙，是被害人丙○○
      持掃把柄打中伊的手，槍掉落地面，子彈才掉出來出云云
      。惟查：
    1.在被告停放機車處附近（即中壢市○○路○ 段115 巷66號
      前）確有彈匣1 個及土造子彈2 顆掉落在地面上，有照片
      3 張可稽（見偵查卷第32、33頁）。
    2.查證人即被害人丙○○於檢察官訊問時即證稱：衝到l15
      巷的巷口時，被告準備要騎摩托車逃跑，結果伊就上去抱
      住被告，這時候被告就從口袋拿出子彈要裝彈匣，結果伊
      用手上拿的竹掃把去打被告的手，結果被告子彈被伊打到
      地上去，被告又拿了手槍去打伊的頭部等語（見偵查卷第
      60頁），復於本院審理時證稱：被告要從口袋拿子彈裝填
      時，被伊用竹掃把的柄打到手，所以子彈及彈匣掉到地上
      ，伊再往前抱住被告，被告馬上就持槍托打伊的頭等語（
      見本院96年7 月26日審判筆錄第6 頁）。查證人即被害人
      丙○○上開所證一致，且當時被害人丙○○急於逮捕被告
      ，衡情更對被告一舉一動，當應特別留心警覺，且被害人
      丙○○與被告並無怨隙，亦無誣陷被告之理，再參諸彈匣
      及子彈之掉落情形，係彈匣1 個與土造子彈2 顆分別掉落
      地面，若於被告所述子彈原即放在彈匣中而裝置於槍枝上
      ，則縱被告所持槍枝掉落地面，依物理作用，亦當無彈匣
      亦從槍枝分離，且原放置在彈匣內子彈亦從彈匣中彈出之
      理。
    3.是被告上開所辯，應係避重就輕之詞，尚不足採。
三、綜上，本件事證明確，被告犯行堪予認定，應依法論科。
四、論罪科刑：
（一）核被告甲○○就事實欄一、（一）所為，係犯槍砲彈藥刀
      械管制條例第8 條第4 項之未經許可，持有可發射子彈具
      有殺傷力之改造手槍罪，及同條例第12條第4 項之未經許
      可，持有子彈罪。被告以一持有之行為，同時持有具有殺
      傷力之改造手槍、土造子彈，而同時觸犯未經許可，持有
      可發射子彈具有殺傷力之改造手槍罪、未經許可持有子彈
      罪2 罪名，應依刑法第55條想像競合犯之規定，論以較重
      之未經許可，持有可發射子彈具有殺傷力之改造手槍罪處
      斷。
（二）按刑法第321 條第1 項第3 款之攜帶兇器竊盜罪，係以行
      為人攜帶兇器竊盜為其加重條件，此所謂兇器，其種類並
      無限制，凡客觀上足對人之生命、身體、安全構成威脅，
      具有危險性之兇器均屬之，且祇須行竊時攜帶此種具有危
      險性之兇器為已足，並不以攜帶之初有行兇之意圖為必要
      （最高法院79年台上字第5253號判例意旨參照）。查被告
      行竊時所持用之改造手槍1 支、土造子彈3 顆、鐵撬1 支
      、T 型扳手1 支及菜刀1 把，客觀上均具有危險性，足以
      對人之身體、生命、安全構成威脅，應屬兇器。又按刑法
      第321 第1 項第2 款之「門扇」專指門戶而言，而所謂「
      其他安全設備」，指門扇牆垣以外，依通常觀念足認防盜
      之一切設備而言，如門鎖、窗戶等，最高法院著有45年台
      上字第1443號、55年台上字第547 號判例意旨可資參照。
      準此，為防盜另外裝設之鐵窗、窗戶、公寓式房屋分隔客
      廳與陽台間之落地鋁玻璃門，自屬「其他安全設備」。查
      乙○○上址後方窗戶分隔內外，自具防盜作用，而屬安全
      設備。再「刑法第329 條之規定旨在以刑罰之手段，保障
      人民之身體自由、人身安全及財產權，免受他人非法之侵
      害，以實現憲法第8 條、第22條及第15條規定之意旨。立
      法者就竊盜或搶奪而當場施以強暴、脅迫者，僅列舉防護
      贓物、脫免逮捕或湮滅罪證3 種經常導致強暴、脅迫行為
      之具體事由，係選擇對身體自由與人身安全較為危險之情
      形，視為與強盜行為相同，而予以重罰。至於僅將上開情
      形之竊盜罪與搶奪罪擬制為強盜罪，乃因其他財產犯罪，
      其取財行為與強暴、脅迫行為間鮮有時空之緊密連接關係
      ，故上開規定尚未逾越立法者合理之自由形成範圍，難謂
      係就相同事物為不合理之差別對待。經該規定擬制為強盜
      罪之強暴、脅迫構成要件行為，乃指達於使人難以抗拒之
      程度者而言，是與強盜罪同其法定刑，尚未違背罪刑相當
      原則，與憲法第23條比例原則之意旨並無不符。」司法院
      大法官會議釋字第630 號解釋文參照。而按刑法第329 條
      所謂當場，不以實施竊盜或搶奪者尚未離去現場為限，即
      已離盜所而尚在他人跟蹤追躡中者，仍不失為當場（參照
      最高法院28年上字第1984號判例）。查本件被告為脫免逮
      捕，竟以上開改造手槍之槍托擊打被害人丙○○之頭部2
      、3 下，致被害人丙○○受有腦震盪伴有暫時性意識喪失
      、頭皮之開放性傷口，頭、臉及頸之挫傷等傷害，其強暴
      手段，已達使被害人丙○○難以抗拒之程度。核被告就事
      實欄一（二）所為，係犯刑法第271 條第2 項、第1 項之
      殺人未遂罪、及犯刑法第329 條之準強盜罪，而有同法第
      321 條第1 項第2 款、第3 款所定攜帶兇器、毀越安全設
      備之情形，應依同法第330 條第1 項加重強盜罪論處。被
      告係一朝被害人開槍射擊之行為，同時犯有刑法第330 條
      第1項 之加重強盜罪、第271 條第2 項、第1 項之殺人未
      遂罪，為想像競合犯，應從一重之殺人未遂罪處斷。又被
      告雖著手於殺人之犯行，然未生死亡之結果，為未遂犯，
      應依刑法第25條第2 項規定，減輕其刑。
（三）被告初持有上開槍彈時，並無殺人犯意，係嗣後另行起意
      持槍殺人，因此，其殺人之際持槍彈之行為，包括評價於
      之前持有槍彈之行為內，不再另行論罪，且其最初持有槍
      彈之行為與其後殺人行為，犯意各別，行為不同，應予分
      論併罰。
（四）又被告曾於93年間因竊盜案件，經台灣苗栗地方法院以93
      年度易字第714 號判決判處有期徒刑1 年2 月確定；於94
      年間因違反毒品危害防制條例案件，經台灣苗栗地方法院
      以94年度苗簡字第346 號判決判處有期徒刑5 月確定；上
      開2 罪經台灣苗栗地方法院以94年度聲字第672 號裁定應
      執行有期徒刑1 年6 月確定，於94年6 月9 日入監執行，
      於95年7 月1 日執行完畢，有台灣桃園地方法院檢察署刑
      案資料查註紀錄表、台灣高等法院被告前案紀錄表在卷為
      憑，其前受有期徒刑之執行完畢，於5 年以內故意再犯本
      件有期徒刑以上之罪，均為累犯，除其中法定刑為死刑、
      無期徒刑外，應依刑法第47條第1 項規定，各加重其刑，
      並就所犯殺人未遂罪部分，依法先加後減之。
（五）爰審酌被告持有槍枝、子彈，對社會治安造成重大威脅，
      另竊盜後遭被害人發覺後，竟又對被害人施暴，且開槍殺
      人，而其殺人犯行雖未得逞，其所犯罪情節非輕，並考量
      所造成損害、素行、犯後態度、尚有悔意等等一切情狀，
      量處如主文所示之刑，及定其應執行之刑，並分別就宣告
      刑與執行刑中之罰金部分，各諭知易服勞役之折算標準，
      以示懲儆。
（六）扣案如附表一、如附表二編號1 所示之物，屬違禁物，應
      依刑法第38條第1 項第1 款之規定，宣告沒收。扣案如附
      表三所示之物，係被告所有供上開竊盜犯行所用之物，業
      據被告於本院審理時供明，應依刑法第38條1 項第2 款宣
      告沒收之。另扣案如附表二編號3 所示之物，雖因已擊發
      後不具殺傷力，然係被告所有供上開加重強盜、殺人犯行
      所用，亦應依刑法第38條1 項第2 款宣告沒收之。至扣案
      如附表二編號2 所示之物，原雖亦可擊發具殺傷力而屬違
      禁物，然業於鑑定時試射而喪失子彈之作用與性質，已非
      違禁物，爰不宣告沒收。另扣案菜刀1 把，係被告於上址
      廚房內所取，並非被告所有，爰不宣告沒收。
據上論斷，應依刑事訴訟法第第299 條第1 項前段，槍砲彈藥刀
械管制條例第8 條第4 項、第12條第4 項，刑法第11條前段、第
271 條第2 項、第1 項、第330 條第1 項、第25條第2 項、第55
條、第47條第1 項、第42條第3 項、第38條第1 項第1 款、第2
款、第51條第5 款，判決如主文。
本案經檢察官嵇珮晶到庭執行職務。
中　　華　　民　　國　　96　　年　　8 　　月　　9 　　日
                  刑事第一庭審判長法　官  曾淑華
                                  法  官  王耀興
                                  法  官  鄭吉雄
以上正本證明與原本無異。
如不服本判決，應於判決送達後10日內向本院提出上訴狀（應附
繕本），其未敘述上訴理由者，應於上訴期間屆滿後20日內補提
理由書狀於本院，上訴於臺灣高等法院。
    　　　　　　　　　　　　　　　書記官　王月香
中　　華　　民　　國　　96　　年　　8 　　月　　9 　　日
附表一
┌───┬──────────────┬──┬────┐
│編  號│  扣    案     物     品    │數量│備    註│
├───┼──────────────┼──┼────┤
│  1   │改造手槍，由仿WALTHER 廠PPK/│1 支│        │
│      │S 型半自動手槍製造之槍枝，換│    │        │
│      │裝土造金屬槍管而成（槍枝管制│    │        │
│      │編號0000000000，含彈匣1 個）│    │        │
└───┴──────────────┴──┴────┘
附表二
┌───┬──────────────┬──┬────┐
│編  號│  扣    案     物     品    │數量│備    註│
├───┼──────────────┼──┼────┤
│  1   │土造子彈，具直徑7.9 ±0.55mm│1 顆│        │
│      │金屬彈頭                    │    │        │
├───┼──────────────┼──┼────┤
│  2   │同上                        │1 顆│已試射  │
│      │                            │    │        │
├───┼──────────────┼──┼────┤
│  3   │土造金屬彈頭                │1 顆│經甲○○│
│      │                            │    │擊發1 顆│
│      │                            │    │土造子彈│
│      │                            │    │後所餘  │
└───┴──────────────┴──┴────┘
附表三：
┌───┬──────────────┬──┬────┐
│ 編號 │扣      案      物      品  │數量│  備註  │
├───┼──────────────┼──┼────┤
│  1   │T 型萬能鑰匙                │1 支│        │
├───┼──────────────┼──┼────┤
│  2   │手套                        │1 雙│        │
├───┼──────────────┼──┼────┤
│  3   │鐵撬                        │1 支│        │
├───┼──────────────┼──┼────┤
│  4   │T 型扳手                    │1 支│        │
└───┴──────────────┴──┴────┘
附錄論罪科刑法條：
槍砲彈藥刀械管制條例第8條
未經許可，製造、販賣或運輸鋼筆槍、瓦斯槍、麻醉槍、獵槍、
空氣槍或第4 條第1 項第1 款所定其他可發射金屬或子彈具有殺
傷力之各式槍砲者，處無期徒刑或5 年以上有期徒刑，併科新臺
幣1 千萬元以下罰金。
未經許可，轉讓、出租或出借前項所列槍枝者，處 5 年以上有期
徒刑，併科新臺幣 1 千萬元以下罰金。
意圖供自己或他人犯罪之用，而犯前二項之罪者，處無期徒刑或
 7 年以上有期徒刑，併科新臺幣 1 千萬元以下罰金。
未經許可，持有、寄藏或意圖販賣而陳列第 1 項所列槍枝者，處
 3 年以上10年以下有期徒刑，併科新臺幣700 萬元以下罰金。
第 1 項至第 3 項之未遂犯罰之。
槍砲彈藥刀械管制條例第12條
未經許可，製造、販賣或運輸子彈者，處 1 年以上 7 年以下有
期徒刑，併科新台幣 500 萬元以下罰金。
未經許可，轉讓、出租或出借子彈者，處 6 月以上 5 年以下有
期徒刑，併科新台幣 300 萬元以下罰金。
意圖供自己或他人犯罪之用，而犯前二項之罪者，處 3 年以上
10 年以下有期徒刑，併科新台幣 700 萬元以下罰金。
未經許可，持有、寄藏或意圖販賣而陳列子彈者，處 5 年以下有
期徒刑，併科新台幣 300 萬元以下罰金。
第 1 項至第 3 項之未遂犯罰之。
刑法第271條
殺人者，處死刑、無期徒刑或 10 年以上有期徒刑。
前項之未遂犯罰之。
預備犯第 1 項之罪者，處 2 年以下有期徒刑。
刑法第330條
犯強盜罪而有第 321 條第 1 項各款情形之一者，處 7 年以上有
期徒刑。
前項之未遂犯罰之。
